臺灣高雄地方法院民事裁定              100年度聲字第179號
聲  請  人  台灣螺管實業股份有限公司
法定代理人  孫冠鈺
相  對  人  財政部高雄市國稅局岡山稽徵所
法定代理人  陳金星
上列當事人間停止執行事件，本院裁定如下：
    主  文
聲請人供擔保新臺幣貳佰伍拾柒萬元後，法務部行政執行署高雄
行政執行處九十年度營所稅執特專字第八八五六三號執行事件，
於本院一○○年度補字第一二七五號第三人異議之訴（含嗣後分
案之本案訴訟案件）判決確定前，應暫予停止執行。
    理  由
一、按公法上金錢給付義務之執行事件，第三人就執行標的物認
    有足以排除執行之權利時，得於執行程序終結前，依強制執
    行法第15條規定，向管轄法院提起民事訴訟，為行政執行法
    施行細則第18條所明定。又第三人就執行標的物有足以排除
    強制執行之權利者，得於強制執行程序終結前，向執行法院
    對債權人提起異議之訴。如債務人亦否認其權利時，並得以
    債務人為被告，強制執行法第15條定有明文。而債務人異議
    之訴，由高等行政法院受理；其餘有關強制執行之訴訟，由
    普通法院受理，行政訴訟法第307 條亦有明文。
二、次按有回復原狀之聲請，或提起再審或異議之訴，或對於和
    解為繼續審判之請求，或提起宣告調解無效之訴、撤銷調解
    之訴、或對於許可強制執行之裁定提起抗告時，法院因必要
    情形，或依聲請定相當並確實擔保，得為停止強制執行之裁
    定，強制執行法第18條第2 項定有明文。又此項規定，並於
    法務部行政執行署所屬行政執行處依行政執行法執行義務人
    公法上金錢給付之義務時準用之，乃為行政執行法第26條所
    規定。
三、聲請意旨略以：聲請人之所有門牌號碼高雄市○○區○○街
    132 號未保存登記建物及雨遮（及如附圖所示A 、B 、C 部
    分），面積共約1273.8平方公尺（以下稱系爭建物）遭相對
    人指封為訴外人（即執行債務人）崧聖工業股份有限公司所
    有之財產，併於法務部行政執行署高雄行政執行處90年營所
    稅特專字第88563 號執行在案，尚未執行終結，聲請人對此
    強制執行程序已提起第三人異議之訴，資為保全聲請人之權
    益，爰聲請停止執行等語。
四、查本件聲請人以系爭建物為其所有，業向本院提起第三人異
    議之訴為由，聲請裁定停止法務部行政執行署高雄行政執行
    處九十年度營所稅執特專字第八八五六三號執行事件，經本
    院職權調取該執行卷宗及本院100 年度補字第1275號（下稱
    系爭訴訟）訴訟卷宗審究後，認為聲請人所提第三人異議之
    訴確已繫屬中，且依其所訴事實，尚無從認為顯無勝訴之望
    ，如不停止執行，聲請人日後恐有無法回復之損害，應認聲
    請人之聲請為有理由，應予准許。
五、又法院依強制執行法第18條第2 項定擔保金額而准許停止強
    制執行之裁定者，該項擔保係備供債權人因停止執行所受損
    害之賠償，其數額應依標的物停止執行後，債權人未能即時
    受償或利用該標的物所受之損害額，或其因另供擔保強制執
    行所受之損害額定之，非以標的物之價值或其債權額為依據
    （最高法院91年度台抗字第429 號裁定意旨參照）。經查，
    系爭執行事件對執行債務人崧聖工業股份有限公司所得執行
    之公法上金錢給付金額為新台幣（下同）10,267,384元，有
    本院公務電話紀錄附卷可稽（本院卷第11頁）。次查，系爭
    執行事件拍賣之標的物係座落於高雄市○○區○○段第977
    地號，建物門牌號碼高雄市○○區○○街132 號，未辦保存
    登記之建物（主要建物面積5,600.96平方公尺，附屬建物面
    積326.22平方公尺，第一次拍賣價額47,500,000元，下次即
    第二次拍賣價額定為38,000,000元，以下稱本案執行建物）
    ，至於聲請人主張所有之系爭建物係座落於高雄市○○區○
    ○段第932 、936 地號，面積僅有1273.8平方公尺且非未辦
    保存登記之建物乙節，有上開土地、建物之土地登記謄本及
    建物登記謄本附於法務部行政執行署高雄行政執行處九十年
    度營所稅執特專字第八八五六三號執行事件卷宗並經本院調
    卷核閱屬實。本院審酌聲請人以面積1,273.8 平方公尺之建
    物主張第三人異議之訴以致於面積高達5,927.18平方公尺、
    預定拍賣價額高達38,000,000元之建物執行事件必須停止，
    以及執行債務人崧聖工業股份有限公司所應負之公法上金錢
    給付義務金額為10,267,384元等情狀，認應以該公法上金錢
    給付義務之金額作為計算不能執行時債權人可能承受之利息
    損害基準為適當。又本案執行建物第二次拍賣預定金額為38
    ,000 ,000 元，系爭建物面積至少為本案執行建物面積之百
    分之二十一（【計算式：1,273.8 ÷5,92 7. 18＝0.21】，
    小數點以下不計入），故系爭建物第三人異議之訴之訴訟標
    的價額應不少於7,980,000 元（38,000,000×0.21＝7,980,
    000 ），是系爭訴訟標的價額顯逾1,500,000 元，亦即聲請
    人所提起之第三人異議之訴為得上訴三審案件。復參考各級
    法院辦案期限實施要點規定，第一、二、三審通常程序審判
    案件之期限分別為1 年4 個月、2 年、1 年，共計4 年4 個
    月，加上裁判送達、上訴、分案等期間，則系爭訴訟審理之
    期限約需5 年，爰以此為預估聲請人提起第三人異議之訴獲
    准停止執行因而致相對人執行延宕之期間，本件停止強制執
    行期間，相對人可能遭受損害為無法即時因強制執行滿足其
    債權期間所生利息損失。是以聲請人聲請停止執行所應提供
    擔保金額，即參考依前開10,267,384元按法定利率算至第三
    人異議之訴確定終結時之金額。又依前開計算方式計算結果
    ，債權額於停止執行期間之利息共計2,566,846 元（【計算
    式：10,267,384×5 年×5 ％＝2,566,846 】），故本件爰
    酌定聲請人應供擔保金額為2,570,000 元。
六、據上論結，聲請人之聲請有理由，爰依強制執行法第18條第
    2 項，裁定如主文。
中    華    民    國   100    年    10    月    13    日
              民事第三庭    法  官  黃宣撫
以上正本係照原本作成。
如對本裁定抗告須於裁定送達後10日內向本院提出抗告狀（須附
繕本一份），並繳納再抗告裁判費新台幣1,000 元。
中    華    民    國   100    年    10    月    17    日
                            書記官  鄭倩